ISSA BEN ALY

INGÉNIEUR INFORMATICIEN

Je suis Développeur Web Backend Junior avec 2 ans d'expérience. Capable de gérer un projet IT de l'analyse, à la conception jusqu'au déploiement avec la méthode SCRUM Agile. Je fais également du déploiement et l'administration réseaux informatiques.

FRANCAIS

ARABE

ANGLAIS

FORMATIONS

MEANSTAK FORMATION

FORMALAB TUINIS MAI À SEPTEMBRE 2019 & MARS À JUILLET 2021

FORMATION SUR LES APPLICATIONS NATIVES JAVA

FORMALAB TUNIS JUILLET À AOÛT 2019

Formation Microsoft office 2013

SOFTWAY TUNISIE
TUNIS 15 SEPTEMBRE 2019

Formation en Cybersécurité

SENSIBILISATION À LA SÉCURITÉ DANS LE CYBER ESPACE. TUNIS 20 JUILLET 2019

Formation "Connectez-vous" de Cisco

FORMATION SUR LES PRINCIPES DE BASE DE LA MISE EN RÉSEAU TUNIS 25 FÉVRIER 2016



EXPÉRIENCE PROFESSIONNELLE

Développeur Web

ORANGE DIGITAL CENTER MALI JUILLET 2022 À OCTOBRE 2022

 Stage d'été Orange Summer challenge initié par Orange Digital Center Mali afin de permettre à des jeunes de réaliser des projets dans la thématique TECH4GOOD (La technologie au service du bien)

Administrateur Réseau

QUADRIGRAPH SARL AGENCE DE COMMUNICATION MAI À SEPTEMBRE 2019 & MARS À JUILLET 2021

COORDONNÉES

- +223 91 70 80 23
 Sotuba près du centre aéré
 BCEAO Bamako, Mali
- benaly.issa97@gmail.com
- in LinkedIn: @lssa Ben Aly

PARCOURS EDUCATIF

Université Montplaisir Tunis

DIPLÔME NATIONAL D'INGÉNIEUR EN RÉSEAUX ET TÉLÉCOMMUNICATIONS

- OCTOBRE 2017 À DÉCEMBRE 2020
- PROJET DE FIN D'ÉTUDES : " CONCEPTION ET RÉALISATION D'UNE MINI STATION MÉTÉO CONNECTÉE"

Université Montplaisir Tunis

DIPLÔME D'ÉTUDES PRÉPARATOIRES AUX ÉCOLES D'INGÉNIEURS

- OCTOBRE 2015 À JUIN 2017

Lycée Rosey Abantara

DIPLÔME DU BACCALAURÉAT NATIONAL OPTION : SCIENCES EXACTES

- OCTOBRE 2014 À JUIN 2015